臺灣臺北地方法院簡易民事判決
                                    111年度店簡字第579號
原      告  良京實業股份有限公司

法定代理人  平川秀一郎

訴訟代理人  楊家瀧  
被      告  蔡阿松  

上列當事人間清償借款等事件，本院於民國111年5月19日言詞辯
論終結，判決如下：
    主　  　文
被告應給付原告新臺幣壹拾伍萬肆仟肆佰肆拾貳元，及自民國九
十六年十月一日起至民國一百零四年八月三十一日止，按年息百
分之十五計算之利息。
被告應給付原告新臺幣壹拾陸萬陸仟玖佰捌拾參元，及其中新臺
幣壹拾伍萬柒仟肆佰柒拾玖元自民國九十五年十月二十五日起至
清償日止，按年息百分之十二點二二四計算之利息，暨自民國九
十五年十月二十五日起至清償日止，按上開利率百分之二十計算
之違約金。
被告應給付原告新臺幣柒萬柒仟參佰肆拾捌元，及其中新臺幣陸
萬肆仟伍佰玖拾捌元自民國九十九年四月二十一日起至民國一百
零四年八月三十一日止，按年息百分之二十計算之利息；暨自民
國一百零四年九月一日起至清償日止，按年息百分之十五計算之
利息。
訴訟費用新臺幣肆仟參佰元由原告負擔。
本判決第一項得假執行；但被告如以新臺幣壹拾伍萬肆仟肆佰肆
拾貳元為原告預供擔保後，得免為假執行。
本判決第二項得假執行；但被告如以新臺幣壹拾陸萬陸仟玖佰捌
拾參元為原告預供擔保後，得免為假執行。
本判決第三項得假執行；但被告如以新臺幣柒萬柒仟參佰肆拾捌
元為原告預供擔保後，得免為假執行。
    事實及理由
一、按訴狀送達後，原告不得將原訴變更或追加他訴，但擴張或
    減縮應受判決事項之聲明者，不在此限，民事訴訟法第255
    條第1 項第3 款定有明文。查原告起訴時，原請求㈠被告應
    給付原告新臺幣（下同）154,442元，及自民國96年10月1日
　　起至清償日止，按年息百分之15計算之利息，另自96年11月
    2日起至清償日止，其逾期在6個月以內者，按上開利率百分
    之10，超過6個月部分，按上開利率百分之20計算之違約金
    ；㈡被告應給付原告167,775元，及其中157,479元自95年10
    月25日起至清償日止，按年息百分之12.224計算之利息，及
    自95年10月25日起至清償日止，按上開利率百分之20計算之
    違約金；㈢被告應給付原告77,348元，及其中64,598元自99
    年4月21日起至104 年8 月31日止，按年息百分之20計算之
    利息；暨自104 年9 月1 日起至清償日止，按年息百分之15
    計算之利息，另違約金1,200元。嗣以111年4月29日民事補
    正狀及於111年5月19日言詞辯論變更聲明為：㈠被告應給付
    原告154,442元，及自96年10月1日起至104 年8 月31日止，
    按年息百分之15計算之利息；㈡被告應給付原告166,983元，
    及其中157,479元自95年10月25日起至清償日止，按年息百
    分之12.224計算之利息，暨自95年10月25日起至清償日止，
    按上開利率百分之20計算之違約金；㈢被告應給付原告77,34
    8元，及其中64,598元自99年4月21日起至104 年8 月31日止
    ，按年息百分之20計算之利息；暨自104 年9 月1 日起至清
    償日止，按年息百分之15計算之利息，核屬減縮應受判決事
    項之聲明，揆諸前揭說明，應予准許。次按，被告經合法通
    知，未於言詞辯論期日到場，核無民事訴訟法第386 條所列
    各款情形，爰准原告之聲請，由其一造辯論而為判決，合先
    敘明。
二、原告起訴主張：
　㈠被告前向原債權人寶華商業銀行股份有限公司（原泛亞商業
    銀行股份有限公司，下稱寶華銀行）申請小額循環信用貸款
    並申請現金卡使用，借款動用期間自核准日起為期1年，並
    約定每月15日為最終繳款日，若未依約繳納，依約全部視為
    到期，並約定借款利率以固定年息百分之15計算，如未依約
    繳納，逾期未滿6 個月部分，按上開利率百分之10，逾期超
    過6 個月部分，按上開利率百分之20計付違約金。詎被告未
    依約還款，寶華銀行乃於97年4月29日將上開債權讓與原告
    ，並登報公告為債權讓與通知等情，業據其提出與其所述相
    符之現金卡申請書、魔力現金卡約定書、分攤表、債權讓與
    證明書及債權讓與金額表等資料為證。
　㈡被告復向原債權人慶豐商業銀行股份有限公司（下稱慶豐銀
    行）申請個人信用貸款，惟被告未依約還款，迄今尚積欠16
    6,983元（含本金157,479元、期前利息9,504元），及自95
    年10月25日起計算之利息，暨自95年10月25日起計算之違約
    金未清償，嗣慶豐銀行將前開債權轉讓原告等情，業據其提
    出與其所述相符之貸款契約、慶豐銀行交易明細查詢、放款
    基準利率歷次調整明細表、債權本金餘額明細表、債權讓與
    證明書、債權讓與函等證據資料為證。
　㈢被告另向原債權人渣打銀行申請信用卡使用，惟被告未依約
    還款，迄今尚積欠77,348元（含本金64,598元、期前利息12
    ,750元），及其中64,598元自99年4月21日起計算之利息未
    清償，嗣渣打銀行將前開債權轉讓原告等情，業據其提出與
    其所述相符之餘額代償/現金貸款申請書、分攤表、信用卡
    合約書、債權讓與證明書、債權資料明細表及登報公告等證
    據資料為證。
　㈣而被告經合法通知，無正當理由未於言詞辯論期日到場爭執
    ，復未提出書狀答辯供本院斟酌；準此，據原告所提之證據
    ，堪信原告主張之事實為真正。
三、本件係適用簡易程序為被告敗訴之判決，依民事訴訟法第42
    7 條、第389 條第1 項第3 款之規定，應依職權宣告假執行
    ；並依同法第392 條第2 項依職權為被告如預供擔保，得免
    為假執行之宣告。
四、末按，民事訴訟法第78條固規定訴訟費用，由敗訴之當事人
    負擔，惟同法第81條第1 款亦規定，勝訴人之行為，非為伸
    張或防衛權利所必要者，因該行為所生之費用，法院得酌量
    情形，命勝訴之當事人負擔其全部或一部。經查，本件原告
    乃向國家申請特許得經營銀行業務後，方能合法與被告簽立
    本件消費借貸契約，其基於特許而得營業所享有之契約關係
    ，卻與金融消費者間常處於資訊不對稱狀態，顯與一般民事
    契約關係之當事人權利義務有別，而民法第126 條明文規定
    利息或其他1 年或不及1 年定期給付債權之各期給付請求權
    有逾5 年即罹於時效消滅之規定，原告自當知悉，本件原告
    並未舉證證明其所請求106年4月12日前之循環利息債權未罹
    於時效，卻利用金融消費者即本件被告發生資力問題而難以
    妥適因應之困頓時機，致有不知即時在本件訴訟中主張民法
    第126 條時效抗辯之可能，仍堅持就一旦被告主張時效抗辯
    即可免給付義務之利息為請求，與一般銀行就此在起訴時多
    未請求之狀況相較，益見原告未察認自身既基於國家特許而
    享有利益，亦應適度履行有利金融消費者之社會責任以為衡
    平，實難謂此部分請求為原告伸張權利所必要之行為，爰斟
    酌此情，就本件之訴訟費用額，確定如主文第四項所示金額
    ，由原告負擔。
中　　華　　民　　國　　111 　年　　6 　　月　　9 　　日
                  臺灣臺北地方法院新店簡易庭
                              法  官  石蕙慈
以上正本係照原本作成。
對於本件判決如有不服，應於收受送達後20日內向本院提出上訴
書狀，上訴於本院合議庭，並按他造當事人之人數附具繕本。
如委任律師提起上訴者，應一併繳納上訴審裁判費。
中　　華　　民　　國　　111 　年　　6 　　月　　9 　　日
                              書記官  徐子芹